

KONTAKT

- **S** +49 15778847287
- Blumenstraße 574357Bönnigheim

FÄHIGKEITEN

Assembler C++

CSS Dart Flutter

HTML Java JavaScript

Node.js PHP Python

React Native React.js

SQL (IT-Security Groovy

IT-Consulting

SPRACHEN

Deutsch - Muttersprache **Englisch** - Verhandlungssicher

Moritz Zucker

IT-Consultant

PROFIL

Ich bin IT-Consultant und Entwickler mit Fokus auf Informationssicherheit und Softwarelösungen. Bei ATOSS unterstütze ich Kunden dabei, effiziente IT-Durch Erfahrungen Konzepte umzusetzen. bei Festo im Schwachstellenmanagement ich fundiertes **Know-how** bringe in Produktsicherheit mit. Mit Java, Python und Scripting optimiere ich Prozesse und halte mein Wissen durch stetige Weiterbildung aktuell.

BERUFSERFAHRUNG

Consultant Professional Services

05/2024 - Heute

ATOSS Software SE - Stuttgart

- Enge Zusammenarbeit mit Kunden zur Identifizierung und Umsetzung prozessualer Anforderungen in der IT-Lösung
- Erstellung und Optimierung von Berichten und Schnittstellen durch den Einsatz von Skripten zur Effizienzsteigerung

Bachelorarbeit

10/2023 - 03/2024

Festo AG - Esslingen

Thema: "Product Security Schwachstellenmanagement mit Vulnerability Exploitability Exchange Format (VEX)"

- Optimierung der Produkt-Sicherheitsstrategie durch Einsatz des Vulnerability Exploitability Exchange (VEX)
- Erstellung von innovativen Konzepten zur Nutzung von VEX für das Schwachstellenmanagement
- Verbesserung der Systemstabilität durch gezielte Anwendung von VEX im Schwachstellenmanagement

Praxissemester

10/2022 - 02/2023

Robert Bosch GmbH - Stuttgart

- Informationssicherheit
- Access Management
- Skripting

AUSBILDUNG

Bachelor

Hochschule für Technik - Stuttgart 2024

Informatik

Fachhochschulreife

Erich-Bracher-Schule - Kornwestheim 2018

Wirtschaftsinformatik

Staatlich geprüfter Wirtschaftsassistent

Erich-Bracher-Schule - Kornwestheim 2018

Wirtschaftsinformatik